【裁判字號】    97,裁,4379
【裁判日期】    970911
【裁判案由】    有關土地登記事務
【裁判全文】
最  高  行  政  法  院  裁  定
                                      97年度裁字第4379號
上  訴  人  甲○○
被 上訴 人  臺北市松山地政事務所
代  表  人  乙○○
上列當事人間有關土地登記事務事件，上訴人對於中華民國97年
6月12日臺北高等行政法院96年度訴字第3215號判決，提起上訴
，本院裁定如下：
    主  文
上訴駁回。
上訴審訴訟費用由上訴人負擔。
    理  由
一、按對於高等行政法院判決之上訴，非以其違背法令為理由，
    不得為之，行政訴訟法第242條定有明文。依同法第243條
    第1項規定，判決不適用法規或適用不當者，為違背法令；
    而判決有同條第2項所列各款情形之一者，為當然違背法令
    。是當事人對於高等行政法院判決上訴，如依行政訴訟法第
    243條第1項規定，以高等行政法院判決有不適用法規或適用
    不當為理由時，其上訴狀或理由書應有具體之指摘，並揭示
    該法規之條項或其內容；倘為司法院解釋或本院之判例，則
    應揭示該判解之字號或其內容。如以行政訴訟法第243條第2
    項所列各款情形為理由時，其上訴狀或理由書，應揭示合於
    該條項各款之事實。上訴狀或理由書如未依此項方法表明，
    或其所表明者與上開法條規定不合時，即難認為已對高等行
    政法院判決之違背法令有具體之指摘，其上訴自難認為合法
    。
二、本件上訴人對於高等行政法院判決上訴，主張：臺北市政府
    95年12月21日府訴字第09585040700號訴願決定書，已將被
    上訴人95年7月25日北市松地一字第09531212800號函予以撤
    銷，依訴願法第81條第1項規定：「訴願有理由者，受理訴
    願機關應以決定撤銷原行政處分之全部或一部‧‧‧，發回
    原處分機關另為處分」，故上訴人申請本案夫妻聯合財產更
    名登記為有理由，被上訴人應受理上訴人之申請而辦理登記
    ，惟其卻先後4次以其有實質駁回之補正事項要求上訴人補
    正，嗣後並駁回上訴人之申請，違反訴願決定之實質確定力
    及司法院釋字第368號解釋意旨，原審未察，竟為被上訴人
    勝訴判決，有重大違背法令情事等語，雖以該判決違背法令
    為由。惟查，臺北市政府95年12月21日府訴字第0958504070
    0號訴願決定，係以上訴人於95年7月18日申請更名登記，申
    請書不合程式，被上訴人95年7月25日北市松地一字第09531
    212800號函未通知上訴人補正，逕予駁回，程序不合為由，
    予以撤銷，並未就上訴人之申請為實體認定。核其上訴理由
    ，係就原審取捨證據、認定事實之職權行使，指摘其為不當
    ，並未具體表明原判決有何合於不適用法規、適用法規不當
    、或行政訴訟法第243條第2項所列各款之情形，難認對該判
    決之如何違背法令已有具體之指摘。依首開規定及說明，應
    認其上訴為不合法。
三、據上論結，本件上訴為不合法，依行政訴訟法第249條第1項
    前段、第104條、民事訴訟法第95條、第78條，裁定如主文
    。
中    華    民    國    97    年    9     月    11    日
                    最高行政法院第六庭
                        審判長法官  吳  明  鴻
                              法官  廖  宏  明
                              法官  林  茂  權
                              法官  侯  東  昇
                              法官  黃  秋  鴻
以  上  正  本  證  明  與  原  本  無  異
中    華    民    國    97    年    9     月    12    日
                              書記官  郭  育  玎


司法院資訊處製作；財團法人民間司法改革基金會備份。
